

- sanachouikhi1999@gmail.com
- Tunis, Tunisie
- □ Tunisienne
- +216 26 603 287

Réseaux sociaux

- in @sana-chouikhi-00aa6a217
- 🥊 @SanaChouikhi

Certifications

Microsoft Office
Excel, Word, PowerPoint.
Introduction to IoT
(certificat en ligne).
Langage Python
(workshop).
Langage C pour l'embarqué
(workshop).

Introduction to Packet Tracer (certificat en ligne).

JavaScript, Bootstrap & PHP (certificat).

Atouts

Initiative

Esprit d'équipe

Résolution de problèmes

Communication efficace

Gestion du temps

Adaptabilité

Gestion de projets

Créativité

Leadership

Sens des responsabilités

Sens du détail

Langues

Arabe

Langue maternelle

Français

Lu, écrit, parlé

Anglais

Lu, écrit, parlé

SANA CHOUIKHI

Ingénieure en Informatique | Développeuse Full Stack Web & Mobile

Ingénieure en informatique récemment diplômée, spécialisée en génie logiciel avec une expertise en développement web et mobile. Compétente en full stack, je suis passionnée par les technologies émergentes et les projets innovants. Je m'engage à contribuer efficacement à des équipes dynamiques et à apporter des solutions créatives et adaptées aux besoins du marché.

Diplômes et Formations

Cycle Ingénieur en Génie Informatique

Institut Supérieur des Sciences Appliquees et de Technologie de Sousse, Sousse, Tunisie

2021 - 2024

 Licence Appliquée en Technologies de l'Informatique, Spécialité Systèmes Embarqués et Mobiles

Institut Supérieur des Études Technologiques de Médenine, Médenine, Tunisie

2018 - 2021

Baccalauréat Section Sciences Expérimentales

Lycée Boughrara, Boughrara, Médenine, Tunisie 2017 - 2018

Compétences

Développement Web HTML, JavaScript, TypeScript, Java, C++, PHP, C#, React, Angular, CSS, Bootstrap, Tailwind CSS, Node.js, Symfony, Laravel.

Développement Mobile Flutter, React Native, Android.

Langages de Programmation MATLAB, Python, Java, C, VHDL, Dart, Kotlin.

Bases de Données MySQL, Oracle, MongoDB, FireBase, SQLite.

Cartes Programmables Arduino, Raspberry Pi.

Systèmes d'Exploitation Linux, Windows (XP, 7, 8, 10, 11).

Environnements de Développement (IDE) Android Studio, Eclipse, Visual Studio Code, IntelliJ, Sublime Text.

Conception et Modélisation UML, POO.

Outils Audio-Visuels Adobe Illustrator, Photoshop, GIMP, Adobe XD, Figma.

Protocoles HTTP, HTTPS, RTSP, MQTT.

Outils Collaboratifs Slack, GitHub, GitLab, Skype.

Outils de Productivité Microsoft Office (Word, PowerPoint, Excel).

Autres Logiciels Packet Tracer, Star UML, Postman, Mqttx.

Cloud AWS

Expériences professionnelles

Stage PFE

Enova ROBOTICS, Sousse, Tunisie 02-2024 - 05-2024

Projet: Plateforme web (PguardTrack)

Description : Développement d'une plateforme web pour le suivi des robots P-Guard, incluant des fonctionnalités telles que l'analyse, l'historique, les statistiques, les rapports, le suivi, l'accès, la commande et la surveillance en temps réel.

Responsabilités:

- Conception et architecture de la plateforme.
- Développement de la plateforme pour la gestion des robots P-Guard. **Environnement Technique :** React.js, Node.js, MongoDB, RTSP, MQTT, Emqx, Python, JavaScript, TypeScript, Tailwind CSS, FFmpeg, Mqttx, VS Code, GitHub, Slack, Draw. io, JSON Web Token (JWT), API REST

Centres d'intérêt

Apprentissage continu
Développement logiciel
Sport , Voyage , Musique
Technologies émergentes
Innovation en IoT

Expériences professionnelles

Stage Technicien

Online VIP Consulting, Ariana, Tunisie 07-2023 - 08-2023

Projet : Développement de l'application (Jban)

Description : Développement de l'application mobile Jban pour la gestion des transactions financières et bancaires, ainsi que l'amélioration de la version web existante en France. Le projet vise à offrir une solution complète et efficace pour les opérations bancaires.

Responsabilités:

- Conception et développement de la version mobile de l'application.
- Intégration des APIs pour la version mobile.

Environnement Technique: React Native, APIs, GitLab, Adobe XD, StarUML

Stage d'observation

Tunisie- Télécom, Médenine, Tunisie 07-2022 - 08-2022

Projet: Développement de l'application (MyGestCom)

Description : Développement d'une application mobile pour la gestion des sites GSM chez Tunisie-Télécom Médenine. L'application permet un accès facile aux sites via des cartes, assure la traçabilité et propose des fonctionnalités de gestion avancées.

Responsabilités:

- Conception du projet : définition de l'architecture, de l'interface utilisateur et des fonctionnalités.
- Développement complet : création du front-end et du back-end, intégration des données et des fonctionnalités.

Environnement Technique: Flutter, Node.js, MySQL, VS Code, GitHub, StarUML

Projet de fin d'études

Sindibad Group, Sousse, Tunisie 02-2021 - 06-2021

Projet : Développement d'une application de classe virtuelle (IGRAVCR)

Description : Création d'une application web et mobile pour des classes virtuelles en temps réel, avec enseignement audio et vidéo, tableau interactif et cahier des étudiants.

Responsabilités:

- Conception et définition des besoins du projet.
- Développement complet de l'application, incluant l'intégration des fonctionnalités essentielles.

Environnement Technique : Flutter, Node.js, WebRTC, MySQL, VS Code, Android Studio , StarUML

Stage de perfectionnement

Institut des Régions Arides de Médenine, Médenine, Tunisie

01-2020 - 02-2020

Projet : Développement d'une application web de gestion des employés et des armoires (GESTARM)

Description : Création d'une application web pour la gestion des armoires et de leur contenu, facilitant l'accès et le suivi dans un institut.

Responsabilités:

- Conception du projet et définition des besoins.
- Développement complet de l'application, incluant la mise en œuvre des fonctionnalités de gestion.

Environnement Technique: HTML, Bootstrap, PHP, MySQL, StarUML

Stage d initiation

Direction Régionale de l'Equipement, de l'Habitat et de l'Aménagement des Territoires de Médenine, Médenine , Tunisie

01-2019 - 02-2019

Projet : Développement d'un site web dédié à la présentation des robots Description : Création d'un site web pour présenter divers articles et types de robots.

Responsabilités:

- Conception du projet, définition des objectifs et de l'architecture.
- Développement complet du site, incluant l'intégration des fonctionnalités nécessaires.

Environnement Technique: HTML, CSS, Bootstrap, JavaScript, GitHub